【裁判字號】    89,易,492
【裁判日期】    890721
【裁判案由】    傷害
【裁判全文】
臺灣嘉義地方法院刑事判決                          八十九年度易字第四九二號
    公  訴  人  臺灣嘉義地方法院檢察署檢察官
    被      告  乙○○
右列被告因傷害案件，經檢察官提起公訴（八十九年度偵字第三零一二號），本院判
決如左：
    主  文
乙○○傷害人之身體，處有期徒刑陸月，如易科罰金以參佰元折算壹日。緩刑參年。
    事  實
一、乙○○原為甲○○之房東。民國八十九年四月十五日晚上七時許，二人在嘉義縣
    朴子室內厝廟雜貨店前，因房租問題發生爭執，乙○○竟基於普通傷害之故意，
    以拳頭毆打甲○○，致甲○○受有頭部外傷及左肩挫傷之傷害。
二、案經甲○○訴請嘉義地方法院檢察署檢察官偵查起訴。
    理  由
一、訊據被告乙○○固坦承於右揭時地，與告訴人甲○○發生爭執，惟矢口否認有傷
    害之犯行，辯稱：其將房子借予告訴人使用，僅收取水電費，當日其係欲向告訴
    人索取水電費，引起告訴人不悅，告訴人並欲拿棍子毆打其，被其撥開棍子，告
    訴人即因而跌倒受傷云云。惟查：
    （一）右揭事實業據告訴人在偵查中指述綦詳，並有驗傷診斷書一紙在卷可資佐
          證。又參之被告稱其係將房子免費借予告訴人居住，且自承與告訴人間並
          無仇隙，準此，告訴人應無故意設詞誣陷被告而使自己陷於無法繼續享受
          住宿免費之不利益情境之理，是告訴人之指述應屬可採。
    （二）又被告於偵查中供稱：「（問：當時有誰看到？）有很多人看到。‧‧‧
          （問：有證人可以作證？）那些人我都不認識。」（偵查卷第十頁參見）
          ；復於本院調查時竟供稱：「只有告訴人的親戚有看到，除此之外沒有人
          看到。」（本院八十九年六月三十日訊問筆錄參見）；被告之供述顯然前
          後不一。又訊之被告以告訴人何以受有驗傷診斷書上所載之傷勢，其原供
          稱：「我不知道他傷如何來的。」（本院八十九年六月三十日訊問筆錄參
          見）；復供稱：「‧‧‧他在那邊喝酒拿棍子要打我，我撥開他，他自己
          因酒醉跌倒受傷，他就說我傷害他。他的傷是自己跌倒受傷的。」（本院
          八十九年七月七日審理筆錄參見），其供述亦相迥異，參之告訴人驗傷診
          斷書上所載之受傷部位，均為肩膀以上部位，應非跌傷所致，益徵被告所
          辯顯非實在。
        綜上所述，被告所辯無非事後畏罪之詞，不足採信。事證明確，被告犯行堪
    以認定。
二、核被告所為係犯刑法第二百七十七條第一項前段之普通傷害罪。爰審酌被告犯罪
    之動機、目的、手段，犯罪時所受之刺激及其品性、生活狀況、智識程度、犯後
    飾詞狡辯態度不佳及告訴人之傷情，被告僅因發生爭執即動用暴力等一切情狀，
    量處如主文所示之刑，並諭知易科罰金之標準。又被告前未曾受有期徒刑以上刑
    之宣告，本院慮及被告年齡已逾六旬，因一時失慮，致罹刑典，經本次刑之宣告
    ，應知有所警惕信無再犯之虞，因認暫不執行其刑為當，予以宣告緩刑，用啟自
    新。
據上論斷，應依刑事訴訟法第二百九十九條第一項前段，刑法第二百七十七條第一項
前段、第四十一條、第七十四條第一款，罰金罰鍰提高標準條例第一條前段、第二條
，判決如主文。
本案經檢察官陳仁智到庭執行職務
中    華    民    國      八十九      年        七      月      二十一  日
                                      臺灣嘉義地方法院刑事第一庭
                                          法  官  劉  瓊  雯
右正本證明與原本無異。
如不服本判決，應於判決送達後十日內向本院提出上訴狀( 應附繕本 )。
中    華    民    國      八十九      年        七      月      二十一  日
                                          書記官  陳  冠  學
附錄本案論罪科刑法條：
刑法第二百七十七條第一項前段
傷害人之身體或健康者，處三年以下有期徒刑、拘役或一千元以下罰金。


司法院資訊處製作；財團法人民間司法改革基金會備份。
